【裁判字號】    89,上訴,70
【裁判日期】    890502
【裁判案由】    偽造文書等
【裁判全文】
臺灣高等法院花蓮分院刑事判決              八十九年度上訴字第七０號
    上訴人即被告  甲○○
右列上訴人即被告因竊盜案件，不服臺灣臺東地方法院八十八年度易字第四七七號中
華民國八十九年一月二十八日第一審判決( 起訴案號：臺灣臺東地方法院檢察署八十
八年度偵字第二一九六號 )，提起上訴，本院判決如左：
    主  文
上訴駁回。
    事  實
一甲○○前分別因違反麻醉藥品管理條例（現修訂為管制藥品管理條例）及犯贓物罪
  ，分別經臺灣台東地方法院判處有期徒刑七月及臺灣高等法院花蓮分院判處拘役五
  十日，兩案接續執行，於民國( 下同 )八十三年八月十七日執行完畢。仍不知悔改
  ，於八十八年五月八日晚上十時許，央求其朋友乙○○開車搭載其前往花蓮火車站
  搭車，途中趁乙○○疏於注意之際，竟意圖為自己不法之所有，竊取乙○○放置於
  車內手提包內之皮夾，內有乙○○之國民身分證、駕照、健保卡各一張，支票三張
  及信用卡二張。
二案經花蓮縣警察局花蓮分局報請臺灣花蓮地方法院檢察署，呈請臺灣高等法院花蓮
  分院檢察署檢察長核轉臺灣台東地方法院檢察署檢察官偵查起訴。
    理  由
一訊據上訴人即被告甲○○矢口否認有竊取被害人乙○○皮包及皮包內物品，辯稱：
  因乙○○前曾積欠其借款未還，當天見皮包掉在其行李袋內，遂竊取之云云。惟查
  ：被告所為前述竊盜之行為，業於原審中坦承不諱，核與被害人乙○○於警訊及原
  審審理指述之情節相符，又被害人於偵查中及原審中並未陳明有向被告借款未還之
  事，又若確有借款未還，被告自可逕向被害人索還借款，又何須暗自竊取被害人皮
  包？被告所辯，乃推卸之詞，不足採信，其犯行事證明確，應予論罪科刑。
二核被告竊取乙○○皮包及其內財物之行為，係犯刑法第三百二十條第一項之竊盜罪
  。原審因依上開法條及罰金罰鍰提高標準條例第一條規定，再審酌被告竟不顧及與
  被害人間之朋友關係而仍竊取朋友財物，及犯罪手段尚屬輕微、犯罪後已償還被害
  人之損失，業據被害人乙○○供稱在卷，犯罪後坦承犯行之良好態度等一切犯罪情
  狀，就竊盜罪量處有期徒刑八月，認事用法，尚有不合，被告之上訴意旨，否認竊
  盜，核無理由，應予駁回。
三本件被告另涉及之行使偽造私文書及詐欺部分業經被告撤回上訴確定。
據上論斷，應依刑事訴訟法第三百六十八條，判決如主文。
本案經檢察官崔紀鎮到庭執行職務
中    華    民    國      八十九      年      五      月      二        日
                                審判長法官  吳  鴻  章
                                      法官  林  德  盛
                                      法官  黃  永  祥
右正本證明與原本無異。
本件不得上訴。
                                    書記官  洪  瑞  河
中    華    民    國      八十九      年      五      月      二        日


司法院資訊處製作；財團法人民間司法改革基金會備份。
